臺灣桃園地方法院民事判決　九十一年度訴字第七八○號
　　原　　　告　甲○○
　　被　　　告　乙○○
右當事人間請求損害賠償事件，原告就本院九十年度易字第六四九號刑事案件提起附
帶民事訴訟（九十年度附民字第八二號），經本院刑事庭裁定移送前來，本院判決如
左：
    主      文
被告應給付原告新台幣貳佰萬元，及自民國九十一年一月十日起至清償日止按年息百
分之五計算之利息。
訴訟費用由被告負擔。
本判決於原告以新台幣陸拾陸萬柒仟元供擔保後，得假執行。
    事      實
甲、原告方面：
    一、聲明：除供擔保金額外，如主文所示。
　　二、陳述：
　　　　(一)民國八十九年九月間，被告受原告之委任，代為保管新台幣（下同）二百
　　　　　萬元，以便代訴外人楊麗絲清償地下錢莊之債務，詎料，被告卻將系爭二
　　　　　百萬元中之三十萬元據為己有，一百七十萬元用以清償訴外人楊麗絲積欠
　　　　　訴外人彭瑞珍之債務，致生損害於原告之權利，被告之行為已經台灣桃園
　　　　　地方法院檢察署起訴，並經　鈞院各別判處有期徒刑四月，如易科罰金以
　　　　　三百元（銀元）折算一日。並定應執行有期徒刑七月，如易科罰金以三百
　　　　　元（銀元）折算一日確定在案。
        (二)按因故意或過失，不法侵害他人之權利者，負損害賠償責任，民法第一百
          八十四條第一項前段定有明文。被告故意為侵害原告權利之行為，且原告
          所受之損害與被告之可歸責之行為具有直接因果關係，為此請求被告負損
          害賠償責任。
乙、被告方面：
    一、聲明：原告之訴駁回。
    二、陳述：對於原告主張之事實不爭執，但其目前無能力償還。
丙、本院依職權調閱本院九十年度易字第六四九號刑事案卷。
    理　　由
一、本件原告主張八十九年九月間，被告受原告之委任，代為保管二百萬元，以便代
    訴外人楊麗絲清償地下錢莊之債務，詎料，被告卻將系爭二百萬元中之三十萬元
    據為己有，一百七十萬元用以清償訴外人楊麗絲積欠訴外人彭瑞珍之債務，致生
    損害於原告之權利，被告之行為已經台灣桃園地方法院檢察署起訴，並經本院各
    別判處有期徒刑四月，如易科罰金以三百元（銀元）折算一日。並定應執行有期
    徒刑七月，如易科罰金以三百元（銀元）折算一日確定在案之事實，業據被告自
    認無訛，復經本院調閱本院九十年度易字第六四九號刑事案卷查核無訛，原告主
    張之事實自堪信為真實。
二、按因故意或過失，不法侵害他人之權利者，負損害賠償責任，民法第一百八十四
    條第一項前段定有明文。被告對於本件既應負故意之侵權行為責任，已見前述，
    是原告請求損害賠償，即屬於法有據
三、從而原告依侵權行為法律關係，請求被告給付二百萬元，及自起訴狀繕本送達翌
    日即九十一年一月十日起至清償日止，按年息百分之五計算之利息，即屬正當，
    應予准許。
四、原告陳明願供擔保，聲請宣告假執行，核無不合，爰酌定相當擔保金額予以准許
　　。
五、結論，原告之訴為有理由，依民事訴訟法第七十八條、第三百九十條第二項，判
    決如主文。
中　　　華　　　民　　　國　　九十一　　年　　　六　　　月　　二十八　　日
                                        臺灣桃園地方法院民事第一庭
~B法　　　官　林淑鳳
右為正本係照原本作成
如對本判決上訴須於判決送達後廿日內向本院提出上訴狀
中　　　華　　　民　　　國　　九十一　　年　　　六　　　月　　二十八　　日
~B書　記　官　楊文雄
